臺灣臺中地方法院刑事判決
111年度簡上字第79號
上  訴  人  
即  被  告  吳銘嘉



上列上訴人即被告因偽造文書等案件，不服中華民國111年1月18
日本院沙鹿簡易庭111年度沙簡字第39號第一審簡易判決（聲請
簡易判決處刑案號：臺灣臺中地方檢察署110年度偵字第27109號
)，提起上訴，本院管轄之第二審合議庭判決如下：
    主    文
原判決關於沒收部分撤銷。
其餘上訴駁回。
吳銘嘉緩刑貳年。
    犯罪事實
一、吳銘嘉於不詳時間使用行動電話下載富胖達股份有限公司(
    下稱富胖達公司)所經營遞送餐點業務之「foodpanda」應用
    程式，並以本人名義及行動電話門號0000000000號等資料登
    錄註冊。詎吳銘嘉竟意圖為自己不法之所有及利益，基於行
    使偽造準私文書、詐欺取財及詐欺得利之犯意，接續於民國
    109年10月2日15時22分許及同年月4日8時40分許，在其臺中
    市○○區○○路00號之住處，使用行動電話連結網路，於其所註
    冊之上開「foodpanda」會員帳號，並輸入其先前因和曹瀚
    升共同使用foodpanda訂餐而取得由曹瀚升申設之玉山商業
    銀行信用卡卡號0000000000000000號(下稱本案信用卡)之電
    磁紀錄，完成表彰係曹瀚升使用該信用卡刷卡消費，訂購金
    額總計新臺幣(下同)435元之如附表所示之餐點及外送服務
    ，並確認消費金額及同意對於所消費之金額依信用卡契約條
    款付款之不實準私文書，再傳送前開偽造之電磁紀錄以行使
    ，使應用程式管理人員誤認係得曹瀚升之同意刷卡訂購餐點
    ，而分別通知餐廳、派遣外送人員製作餐點及送餐，吳銘嘉
    即藉此方式詐得上述餐點及送餐服務，足生損害於富胖達公
    司、玉山商業銀行及曹瀚升等人。嗣曹瀚升接獲信用卡消費
    通知，發現信用卡遭盜刷而報警，始循線查悉上情。
二、案經曹瀚升訴由臺中市政府警察局第一分局報告臺灣臺中地
    方檢察署檢察官偵查後，聲請簡易判決處刑。
　　理    由
一、被告以外之人於審判外之陳述，雖不符刑事訴訟法第159條
    之1至之4等4條之規定，而經當事人於審判程序同意作為證
    據，法院審酌該言詞陳述或書面陳述作成時之情況，認為適
    當者，亦得為證據；當事人、代理人或辯護人於法院調查證
    據時，知有刑事訴訟法第159條第1項不得為證據之情形，而
    未於言詞辯論終結前聲明異議者，視為有前項之同意，同法
    第159條之5定有明文。查本案以下所引用具傳聞性質之證據
    ，檢察官及上訴人即被告吳銘嘉（下稱被告）於本院準備程
    序中均表示同意有證據能力（本院卷第45頁），或迄至本院
    言詞辯論終結前均未聲明異議，本院審酌上開證據資料作成
    時之情況，並無任何違法取證之不適當情形，且對於被告涉
    案之事實具有相當之關聯性，依刑事訴訟法第159條之5之規
    定，認均具有證據能力。又本院下列所引用卷內之非供述證
    據，並無證據證明係公務員違背法定程序所取得，依同法第
    158條之4反面解釋，亦均得為證據，均合先敘明。
二、上開犯罪事實，業據被告於本院審理時坦承不諱（簡上卷第
    43、63頁），核與證人即告訴人曹瀚升於警詢時之證述大致
    相符（偵卷第35-39頁），並有消費通知簡訊截圖（偵卷第4
    1-43頁）、被害人曹瀚升所稱遭盜領款項之交易明細（偵卷
    第49頁）、香港商台灣環滙亞太信用卡(股)公司台灣分公司
    110年6月10日(110)環滙信總字第32號函暨所附信用卡卡號0
    000000000000000號交易明細（偵卷第53-61頁）、門號0000
    000000號通聯調閱查詢（偵卷第63-69頁）、玉山銀行信用
    卡暨支付金融事業處110年9月22日玉山卡(信)字第11000014
    71號函暨所附信用卡卡號0000000000000000、000000000000
    0000、0000000000000000號交易明細（偵卷第45、103-106
    頁）等件在卷可參，足認被告上開任意性自白核與事實相符
    ，堪以採信。從而，本案事證明確，被告本案犯行洵堪認定
    ，應予依法論科。
三、論罪科刑：
（一）按在紙上或物品上之文字、符號、圖畫、照像，依習慣或
      特約，足以為表示其用意之證明者，關於本章及本章以外
      各罪，以文書論。又錄音、錄影或電磁紀錄，藉機器或電
      腦之處理所顯示之聲音、影像或符號，足以為表示其用意
      之證明者，亦同，刑法第220條第1項、第28項定有明文。
      再稱電磁紀錄者，謂以電子、磁性、光學或其他相類之方
      式所製成，而供電腦處理之紀錄，刑法第10條第6項亦有
      明定。查被告未經同意或授權，使用告訴人名義之信用卡
      卡資訊傳送訂購紀錄，相關電磁紀錄均足以表示被告出具
      該等文書用意之證明，自屬刑法第220條第2項之準私文書
      無疑。
（二）是核被告所為，係犯刑法第216條、第210條、第220條第2
      項之行使偽造準私文書罪及同法第339條第1項、第2項之
      詐欺取財罪、詐欺得利罪。被告先後持同一信用卡向同一
      購物網站（即foodpanda）盜刷消費之行為間，係於密切
      之時、地所為，犯罪手法相同，侵害法益對象同一，堪認
      於單一之犯意為之，應論以接續犯之一罪。又被告偽造準
      私文書之低度行為為行使之高度行為所吸收，不另論罪。
      另被告以一行為觸犯上開數罪名，為想像競合犯，應依同
      法第55條前段之規定，從一重之行使偽造準私文書罪處斷
      。　
四、本院之判斷：
（一）原審認被告本案事證明確，依刑事訴訟法第449條第1項前
      段、第3項、第454條第2項，刑法第216條、第210條、第2
      20條第2項、第339條第1項、第2項、第55條、第41條第1
      項前段，刑法施行法第1條之1第1項（原審誤載第2項前段
      ），量處被告有期徒刑2月，如易科罰金，以新臺幣1,000
      元折算1日，核其認事用法，尚無違誤，量刑亦屬適當，
      應予維持。被告吳銘嘉上訴意旨雖以：我願意承認犯罪，
      希望給我緩刑之機會等語（簡上卷第43頁）。惟是否宣告
      緩刑，法院本有權自由斟酌決定，縱未宣告緩刑，亦不生
      不適用法則或其他違背法令之問題，被告自不得任意指摘
      為違法。是原審判決此部分既無違法或不當之處，則被告
      執上開理由提起上訴，為無理由，應予駁回。
（二）按凡有審理事實職權之法院，均得依其職權諭知緩刑，而
      是否宣告緩刑，屬實體法上賦予法院得為自由裁量之事項
      ，自應就行為人是否適具緩刑之情狀，於裁判時本於一般
      法律原則綜合裁量（最高法院72年台上字第6696號判例、
      103年度台非字第130號裁定參照）。查被告前未曾因故意
      犯罪受有期徒刑以上刑之宣告，有臺灣高等法院被告前案
      紀錄表在卷可稽，素行尚佳，因一時失慮觸犯刑罰，考量
      其已坦認犯行，並於原審判決後已將刷卡款項賠償告訴人
      ，告訴人亦同意給予被告緩刑等節，有本院公務電話紀錄
      表在卷為憑（簡上卷第29頁），認其經此次偵審程序及科
      刑之教訓，當知所警惕戒慎，而無再犯之虞，是本院認對
      被告宣告之刑以暫不執行為適當，爰併予宣告緩刑2年，
      以啟自新。
（三）另原審以被告犯罪事證明確而就其犯罪所得併予宣告沒收
      ，固非無見，惟按「犯罪所得，屬於犯罪行為人者，沒收
      之。但有特別規定者，依其規定。」、「前二項之沒收，
      於全部或一部不能沒收或不宜執行沒收時，追徵其價額。
      」、「宣告前二條之沒收或追徵，有過苛之虞、欠缺刑法
      上之重要性、犯罪所得價值低微，或為維持受宣告人生活
      條件之必要者，得不宣告或酌減之。」，刑法第38條之1
      第1項、第3項、第38條之2第2項定有明文。查被告本案犯
      行所獲取價值435元之餐點及外送服務，固為其本案犯罪
      所得，然被告於原審判決後，已賠償告訴人435元，已如
      前述，堪認被告賠償告訴人之金額已足以填補告訴人因此
      所受之損害，並使被告無法保有該犯罪所得，倘再對被告
      宣告沒收該犯罪所得而有過苛之虞，依刑法第38條之2第2
      項之規定，自不予宣告沒收及追徵價額。原審未及審酌於
      此，就被告上開犯罪所得為沒收、追徵價額之諭知，尚有
      未恰，要屬無可維持，自應就關於沒收之部分撤銷，並就
      被告之犯罪所得諭知不予宣告沒收。
據上論斷，應依刑事訴訟法第368條、第369條第1項前段、第364
 條，刑法第74條第1項第1款，判決如主文。
本案經檢察官翁嘉隆、林宏昌聲請以簡易判決處刑，檢察官陳怡
廷到庭執行職務。
中　　華　　民　　國　　111 　年　　6 　　月   7    日 
                  刑事第十庭審判長  法  官  陳玉聰
                                    法  官  林怡姿
                                    法  官  吳珈禎 
以上正本證明與原本無異。
不得上訴。
                                    書記官  廖明瑜
中　　華　　民　　國　　111 　年　　6 　　月　　7 　　日

附表：
編號 訂餐時間 消費金額(新臺幣) 1 109年10月2日15時22分 193元 2 109年10月4日8時40分許 242元 總計  435元